臺灣桃園地方法院刑事判決
110年度審交易字第510號
公  訴  人  臺灣桃園地方檢察署檢察官 
被      告  楊觀典



上列被告因公共危險案件，經檢察官提起公訴（110年度偵字第3
5981號），被告於本院準備程序進行中，就被訴事實為有罪之陳
述，經本院告知簡式審判程序意旨，並聽取當事人之意見後，裁
定依簡式審判程序審理，判決如下：
    主  文
楊觀典犯不能安全駕駛動力交通工具罪，累犯，處有期徒刑陸月
，併科罰金新台幣貳萬元，有期徒刑如易科罰金，罰金如易服勞
役，均以新臺幣壹仟元折算壹日。
    事實及理由
一、楊觀典前於民國107年間因公共危險案件，經本院以107年度
    交簡上字第132號判決判處有期徒刑5月確定，於108年3月27
    日以易科罰金執行完畢。但其猶不知警惕，於110年8月31日1
    2時30分許至13時30分止，在桃園市楊梅區中山南路某處檳
    榔攤飲酒。明知飲酒後不得駕駛動力交通工具，仍基於酒後駕
    駛動力交通工具之犯意，於同日13時30分許，自該處駕駛車牌
    號碼ANK-5955號自用小客車上路。嗣於同日13時42分許，行
    經楊梅區校前路與老莊路口，右轉彎時違規未打方向燈，為
    警自後追緝，其則將車輛停放於附近之停車場，旋於車內睡
    覺。警員到場後敲其車窗，告知前述違規情事，並發現其身
    上有酒味，測得其吐氣所含酒精濃度達每公升0.26毫克（起
    訴書誤載為警於上述地點攔檢，應予更正補充如上所載），
    始知上情。
二、證據名稱：
　㈠被告楊觀典於警詢、偵訊及本院審理時之自白。
　㈡桃園市政府警察局公共危險案當事人酒精測定紀錄表、桃園
    市政府警察局舉發違反道路交通管理事件通知單。　
三、論罪科刑：
  ㈠按行為後法律有變更者，適用行為時之法律，但行為後之法
    律有利於行為人者，適用最有利於行為人之法律，刑法第2
    條第1項定有明文。被告行為後，刑法第185條之3業於111年
    1月28經總統公布修正施行，並自同年月30日起生效。修正
    前之行法第185條之3第1項規定：「駕駛動力交通工具而有
    下列情形之一者，處二年以下有期徒刑，得併科二十萬元以
    下罰金：一、吐氣所含酒精濃度達每公升零點二五毫克或血
    液中酒精濃度達百分之零點零五以上。二、有前款以外之其
    他情事足認服用酒類或其他相類之物，致不能安全駕駛。三
    、服用毒品、麻醉藥品或其他相類之物，致不能安全駕駛。
    」，修正後之條文則為：「駕駛動力交通工具而有下列情形
    之一者，處三年以下有期徒刑，得併科三十萬元以下罰金：
    一、吐氣所含酒精濃度達每公升零點二五毫克或血液中酒精
    濃度達百分之零點零五以上。二、有前款以外之其他情事足
    認服用酒類或其他相類之物，致不能安全駕駛。三、服用毒
    品、麻醉藥品或其他相類之物，致不能安全駕駛。」，經比
    較修正前後之法律，新法提高有期徒刑及罰金之法定刑上限
    。是本案經新舊法比較之結果，應以被告行為時之法律即修
    正前之刑法第185條之3第1項對被告較為有利。
  ㈡核被告所為，係犯修正前刑法第185條之3第1項第1款之不能
    安全駕駛動力交通工具罪。
　㈢被告有如附件犯罪事實欄所示科刑及執行紀錄，有臺灣高等
    法院被告前案紀錄表在卷可考。其受徒刑之執行完畢，5 年
    以內故意再犯本案有期徒刑以上之罪，為累犯，且係一再犯
    同罪質之罪，足見其惡性及對刑罰反應力薄弱，應依刑法第
    47條第1 項規定，加重其最低本刑（司法院大法官會議釋字
    第775 號解釋意旨參照）。
  ㈣爰審酌酒醉駕車致車毀人亡之報導時有所聞，各級政府機關
    對酒後嚴禁駕車一節復迭經宣導，且被告前曾6次觸犯刑法
    第185條之3公共危險罪案件，而分經法院判處罪刑確定。竟
    仍不知警惕，一再漠視法律禁令，又第7次再犯本案，實屬
    不該。併衡酌被告本案吐氣所含酒精濃度為每公升0.26毫克
    ，暨其犯後坦承犯行，態度尚可等一切情狀，量處如主文
    所示之刑，並諭知有期徒刑易科罰金及罰金易服勞役之折算
    標準。 
四、應適用之法條：
    刑事訴訟法第273條之1第1項、第299條第1項前段、第310 
    條之2、第454條第1項，刑法第2條第1項前段、修正前刑法1
    85條之3第1項第1款、刑法第47條第1項、第41條第1項前段
    、第42條第3項前段，刑法施行法第1條之1第1項。
五、如不服本判決應於收受判決後20日內向本院提出上訴書狀，
    並應敘述具體理由。其未敘述上訴理由者，應於上訴期間屆
    滿後20日內向本院補提理由書（均須按他造當事人之人數附
    繕本）「切勿逕送上級法院」。
本案經檢察官劉仲慧到庭執行職務。
中　　華　　民　　國　　111 　年　　3 　　月　　30　　日
                    刑事審查庭    法  官  呂曾達
以上正本證明與原本無異。
如不服本判決應於收受判決後20日內向本院提出上訴書狀，並應
敘述具體理由。其未敘述上訴理由者，應於上訴期間屆滿後20日
內向本院補提理由書(均須按他造當事人之人數附繕本)「切勿逕
送上級法院」。 
   　　　　　　　　　　　　　　 　書記官　楊淨雲
中　　華　　民　　國　　111 　年　　3 　　月　　30　　日
附錄本案論罪科刑依據之法條：
修正前中華民國刑法第185 條之3 第1 項。　　　　　　　　　
駕駛動力交通工具而有下列情形之一者，處 2 年以下有期徒刑
，得併科 20 萬元以下罰金：
一、吐氣所含酒精濃度達每公升零點二五毫克或血液中酒精濃度
    達百分之零點零五以上。
二、有前款以外之其他情事足認服用酒類或其他相類之物，致不
    能安全駕駛。
三、服用毒品、麻醉藥品或其他相類之物，致不能安全駕駛。